【裁判字號】    92,訴,1696
【裁判日期】    921205
【裁判案由】    毒品危害防制條例
【裁判全文】
臺灣板橋地方法院刑事判決                        九十二年度訴字第一六九六號
    公  訴  人  臺灣板橋地方法院檢察署檢察官
    被      告  乙○○
                起訴書誤載為.
    指定辯護人  甲○公設辯護人
右列被告因違反毒品危害防制條例案件，經檢察官提起公訴（九十二年度偵緝字第八
八六號、九十二年度偵字第一０一八六號），甲○改依簡式審理程序，判決如左：
    主  文
乙○○連續轉讓第二級毒品，累犯，處有期徒刑壹年貳月。
扣案之第二級毒品安非他命（共計毛重拾點伍公克，淨重貳拾點伍公克），均沒
收銷燬之。
    事  實
一、乙○○（起訴書誤載為黃玉英）前多次違反麻醉藥品管理條例案件，其中於民國
    （下同）八十五年間復因違反麻醉藥品管理條例案件，經台灣台北地方法院判處
    有期徒刑六月確定，於八十七年三月六日執行完畢。詎其猶不知悛悔，明知安非
    他命係毒品危害防制條例第二條第二項第二款所定之第二級毒品，不得非法持有
    及轉讓，仍基於轉讓毒品安非他命之概括犯意，先於九十二年二月十一日下午六
    時許，在台北縣三重市○○街附近，無償轉讓（起訴書原載為販賣，於審理中就
    犯罪事實變更為無償轉讓）毒品安非他命（毛重一公克）予綽號「阿蘭」之真實
    姓名年籍均不詳之成年女子，供其非法施用，又於九十二年五月四日晚上九時許
    ，在台北縣蘆洲市○○路與信義路口，無償轉讓（起訴書原載為販賣，於審理中
    就犯罪事實變更為無償轉讓）毒品安非他命（毛重零點五公克）予綽號「阿發」
    之真實姓名年籍均不詳之成年男子，供其非法施用。嗣先後於九十二年二月二十
    五日晚上十時許及同年五月十日零時二十分許，在台北縣三重市○○路一四九號
    前及台北縣蘆洲市○○路七十六號前經警查獲，並先後扣得毒品安非他命一大包
    、九小包、二小瓶（合計毛重二十四點三公克，淨重十八點五公克）及安非他命
    十二包（毛重六點二公克，淨重五點零公克）、電子磅秤乙台、分裝袋十四個、
    玻璃球一個及吸管一支等物。
二、案經台北市政府警察局大安分局報請台灣板橋地方法院檢察署檢察官偵查起訴，
    甲○於準備程序進行中，被告就被訴事實為有罪之陳述，經告知被告簡式審判程
    序之旨，並聽取當事人之意見後，裁定進行簡式審判程序。
    理  由
一、右揭犯罪事實，業據被告乙○○於甲○審理時坦認不諱，並有如事實欄所示為數
    眾多且分裝良好之毒品安非他命等物扣案足資佐證。本件事證明確，被告犯行洵
    堪認定，應予依法論科。
二、按毒品危害防制條例業經總統於八十七年五月二十日公布，於同年月二十二日施
    行，而安非他命經該條例第二條第二款規定，列屬為第二級毒品，不得非法持有
    及轉讓；而被告無償提供安非他命供他人施用，核其所為係犯毒品危害防制條例
    第八條第二項之轉讓第二級毒品罪；公訴人於起訴書原認被告所為係犯毒品危害
    防制條例第四條第二項之販賣第二級毒品罪，惟已於甲○審理中當庭變更其起訴
    法條為同條例第八條第二項之轉讓第二級毒品罪，並經記明筆錄，甲○自逕就公
    訴人所變更之法條審理，附此敘明；被告轉讓毒品安非他命前後持有毒品安非他
    命之低度行為，應為轉讓之高度行為所吸收，不另論罪；其先後二次轉讓第二級
    毒品安非他命之犯行，時間緊接，犯罪構成要件相同，顯係基於概括犯意反覆為
    之，為連續犯，應依刑法第五十六條之規定論以一罪並加重其刑。再查，被告前
    有如事實欄所示之論罪科刑之執行情形，有台灣高等法院被告全國前案紀錄表乙
    份在卷可按，其於受有期徒刑執行完畢後，五年以內再犯有期徒刑以上刑之本罪
    ，為累犯，應依刑法第四十七條之規定加重其刑，並遞加之。爰審酌被告之素行
    、犯罪之動機、目的、手段、所生危害、轉讓次數及犯後坦承犯行等一切情狀，
    量處如主文所示之刑，以示懲儆。
三、扣案之安非他命（一大包、九小包、二小瓶《合計毛重二十四點三公克，淨重十
    八點五公克》及十二包《毛重六點二公克，淨重五點零公克》，共計毛重三十點
    五公克，淨重二十三點五公克），均係第二級毒品，業據被告陳明在卷，應依毒
    品危害防制條例第十八條第一項前段之規定宣告沒收銷燬之。另扣案之分裝袋十
    四個、玻璃球一個及吸管一支，被告自承為其施用毒品安非他命犯罪所用之物，
    電子磅秤乙台，被告供稱為綽號「阿狗」之友人所寄放，亦無證據證明為被告所
    有，且與本件轉讓毒品無涉，爰不於本案中為沒收之諭知，附此敘明。
據上論斷，應依刑事訴訟法第二百七十三條之一第一項、第二百九十九條第一項前段
，毒品危害防制條例第八條第二項、第十八條第一項前段，刑法第十一條前段、第五
十六條、第四十七條，判決如主文。
本案經檢察官孫治平到庭執行職務
中      華      民      國      九十二      年      十二    月    五    日
                                  臺灣板橋地方法院刑事第四庭
                                      法  官  陳  靜  茹
右正本證明與原本無異。
如不服本判決，應於判決送達後十日內，向甲○提出上訴狀。
                                      書記官  廖  美  紅
中      華      民      國      九十二      年      十二    月    十    日
附錄本案論罪科刑法條全文
毒品危害防制條例第八條
轉讓第一級毒品者，處一年以上七年以下有期徒刑，得併科新台幣一百萬元以下罰金
。
轉讓第二級毒品者，處六月以上五年以下有期徒刑，得併科新台幣七十萬元以下罰金
。
轉讓第三級毒品者，處三年以下有期徒刑，得併科新台幣三十萬元以下罰金。
前三項之未遂犯罰之。


司法院資訊處製作；財團法人民間司法改革基金會備份。
